臺灣桃園地方法院刑事判決　　　　　　　94年度訴字第1052號
公　訴　人　臺灣桃園地方法院檢察署檢察官
被　　　告　庚○○
　　　　　　寅○○
上列被告等因毒品危害防制條例等案件，經檢察官提起公訴（94
年度偵字第6507號、94年度毒偵字第2359號），及移送併案審理
（94年度偵字第11964 、13618 號、94年度毒偵字第972 、1755
、2635號），本院合議庭裁定進行簡式審判程序，判決如下：
    主  文
庚○○共同連續攜帶兇器，毀壞門扇竊盜，累犯，處有期徒刑貳
年捌月，並應於刑之執行前令入勞動場所強制工作參年。扣案之
汽車鑰匙壹支沒收。又連續施用第一級毒品，累犯，處有期徒刑
拾月。扣案之如附表三編號一、三及附表四編號一所示之物，均
沒收銷燬之；如附表三編號二、附表四編號二所示之物，均沒收
。又連續施用第二級毒品，累犯，處有期徒刑陸月，扣案之如附
表三編號四所示之物，沒收銷燬之；如附表二編號一所示之物，
沒收。應執行有期徒刑參年拾月，並應於刑之執行前令入勞動場
所強制工作參年。扣案之如附表三編號一、三、四及附表四編號
一所示之物，均沒收銷燬之；汽車鑰匙壹支及如附表二編號一、
附表三編號二、附表四編號二所示之物，均沒收。
寅○○寄藏贓物，處有期徒刑參月，如易科罰金，以參佰元折算
壹日。
    事  實
一、庚○○曾於民國90年間因竊盜案件，經本院判處有期徒刑1
    年6 月確定；於90年間因違反毒品危害防制條例案件，經本
    院就連續施用第一級毒品部分，判處有期徒刑9 月、就連續
    施用第二級毒品部分，判處有期徒刑3 月確定；於90年間因
    搶奪案件，經本院判處有期徒刑10月，並應於刑之執行完畢
    或赦後令入勞動場所強制工作2 年確定。上開三案件，經本
    院裁定應執行有期徒刑3 年，並應於刑之執行完畢或赦後令
    入勞動場所強制工作2 年確定，嗣於93年9 月14日因縮短刑
    期假釋出監，而於93年12月30日經縮刑假釋期滿未經撤銷假
    釋以已執行完畢論，猶不知惕勵，竟基於意圖為自己不法所
    有之概括犯意，自94年3 月13日起至94年4 月6 日止，先後
    於附表一編號一至十四所示之犯罪時間、地點，獨自一人或
    與彭銘宏（另經檢察官聲請簡易判決處刑）二人，以附表一
    編號一至十四所示行竊方法，即使用其所有之汽車鑰匙1 支
    、或分別持用其所有客觀上足以對人之生命、身體造成危害
    之兇器Ｌ型拔釘器、破壞剪各1 把，或徒手，連續竊取被害
    人簡繼鴻等人所有、所持有之財物（行為人、行竊方式、竊
    得財物、被害人，均詳如附表一編號一至十四所載），得手
    後供己使用或變賣得現供己花用。庚○○與彭銘宏2 人，復
    於94年4 月6 日上午8 時許，共同將上揭在辛○○住處竊得
    物品中之白鐵門及鍋子，載到桃園縣大溪鎮○○路上田心子
    路口「復興古物商號資源回收場」，以每公斤新台幣（下同
    ）33元，總計4000元之價格，出售予不知情之王惠香（另經
    檢察官為不起訴處分），其餘物品則載至庚○○位在桃園縣
    大溪鎮○○路57號住處放置，而於同日上午11時許，庚○○
    再依報紙上廣告所載電話，連絡設於桃園縣中壢市○○路13
    5 號二手中古貨買賣行不知情之業務員黃信樺（另經檢察官
    為不起訴處分）前往上址收購竊得之電視及冷氣機，黃信樺
    因見該等物品俱為日常生活用品，並放置在庚○○上址住處
    ，又核對與庚○○身分證上所載之地址相符，乃以4000元代
    價收購，上開所竊得之電視及冷氣機等物品，其餘未售出之
    竊得物品，庚○○則仍放置在其上址住處。嗣於94年4 月9
    日上午3 時許，庚○○在桃園縣大溪鎮○○○路與文化路口
    為警查獲，再徵得庚○○之同意後，至其上址住處搜索，而
    當場起出其自辛○○住處所竊取而尚未出售之大、小檜木沐
    浴桶各1 個；三洋牌冷氣1 台；CAMKA 無線電話機1 組；鑰
    匙及鐵門遙控器1 串；茶具組1 組；衣服整理櫃1 個；鹿茸
    2 支；沙發1 組等物，復循線起出上開竊得之自小貨車、櫸
    木、寅○○（所涉寄藏犯行，詳如後述）所收受寄藏之贓物
    。
二、庚○○又曾因施用毒品案件，經本院於88年7 月24日，以88
    年度毒聲字第4192號裁定送觀察勒戒後，認有繼續施用毒品
    之傾向，再經臺灣桃園地方法院檢察署檢察官聲請本院於88
    年8 月19日，以88年度毒聲字第4747號裁定送強制戒治，嗣
    於89年1 月4 日，經本院以89年毒聲字第85號裁定停止戒治
    並付保護管束，於89年1 月26日因停止戒治出所，後於89年
    8 月18日強制戒治執行完畢，並於89年9 月13日，經臺灣桃
    園地方法院檢察署檢察官以89年度戒偵字第479 號為不起訴
    處分確定；復因施用毒品案件，經本院於90年6 月19日，以
    90 年 度毒聲字第2697號裁定送強制戒治，嗣於91年3 月25
    日，經本院以91年毒聲字第717 號裁定停止戒治並付保護管
    束，後於91年8 月6 日強制戒治執行完畢。詎庚○○猶不知
    惕勵，竟基於施用第一級毒品之概括犯意，自94年1 月初某
    日起至94年4 月8 日止，連續在其位於桃園縣大溪鎮○○路
    57號之住處，以其所有注射針筒注射之方式，施用第一級毒
    品海洛因多次。另基於施用第二級毒品之概括犯意，自94年
    1 月初某日起至94年4 月8 日止，連續在其上址住處，以使
    用其所有之安非他命吸食器之方式，施用第二級毒品安非他
    命多次。嗣先於94年1 月13日16時50分許，在桃園縣大溪鎮
    ○○里○○鄰○○路后尾巷1 號為警查獲，並扣得其所有供施
    用第二級毒品之如附表二所示之物。復於94年3 月4 日15時
    許，在桃園縣大溪鎮一心里下田心子46之13號為警查獲，並
    扣得其所有如附表三編號一、三、四所示之物，及其所有供
    施用第一級毒品之如附表三編號二所示之物。後於94年4 月
    9 日3 時許，在桃園縣大溪鎮○○○路與文化路口為警查獲
    ，並扣得其所有如附表四編號一所示之物，及其所有供犯本
    件連續竊盜罪所用之汽車鑰匙1 支；供施用第一級毒品之如
    附表四編號二所示之物。
三、寅○○於91年間，因違反毒品危害防制條例案件，經本院就
    施用第一級毒品部分，判處有期徒刑8 月；就施用第二級毒
    品部分，判處有期徒刑4 月，並定應執行刑有期徒刑10月確
    定；復於91年間，因竊盜案件，經本院判處有期徒刑7 月，
    後經臺灣高等法院駁回上訴確定；上開二案件接續執行，其
    於93年12月15日因縮短刑期假釋出監，而於94年4 月8 日經
    縮刑假釋期滿未經撤銷假釋以已執行完畢論（尚不構成累犯
    ），猶不知惕勵，明知庚○○於94年4 月6 日上午7 時許（
    起訴書誤植為5 時許），在其位於桃園縣大溪鎮○○里○○
    路195 號之住處，所交付之切割機台1 台、20公升塑膠桶13
    個（10桶裝酒、3 桶空桶）、松鶴酒甕1 甕（係辛○○所有
    ，於94年4 月6 日上午6 時許，在桃園縣大溪鎮○○路29巷
    51號住處遭竊），均係庚○○所竊得之贓物，竟為顧及朋友
    情誼，仍基於寄藏贓物之犯意，自庚○○處予以收受寄藏在
    其上開住處。嗣於94年4 月9 日上午6 時40分許，為警在上
    址執行搜索起出上開贓物，始循線查悉上情。
四、案經桃園縣政府警察局大溪分局報告臺灣桃園地方法院檢察
    署檢察官偵查起訴，及移送併案審理。
    理  由
一、本件經檢察官提起公訴，被告庚○○、寅○○於準備程序中
    均就被訴事實為有罪之陳述，經受命法官告知簡式審判程序
    之旨，並聽取公訴人及被告等二人之意見後，由合議庭裁定
    進行簡式審判程序，合先敘明。
二、訊據被告庚○○對於附表一編號一至十四所示之犯罪事實坦
    白承認，並核與被害人簡繼鴻、乙○○、戊○○、子○○、
    丑○○、丁○○、邱春旺、丙○○、癸○○、甲○○、壬○
    ○、己○、辛○○各於警詢中指述失竊財物之情節相符，且
    經證人即原同案被告彭銘宏、王惠香、黃信樺於警詢、偵查
    中供述明確在卷，復有車輛竊盜、車牌失竊資料個別查詢報
    表－查詢車輛認可資料10紙；車籍作業系統－查詢認可資料
    1 紙；贓物領據4 紙；桃園縣警察局車輛尋獲通報單4 紙；
    查獲現場及贓物照片20幀附卷可資佐憑，及被告庚○○所有
    ，且為供其犯本件連續竊盜罪所用之汽車鑰匙1 支扣案可資
    佐證。再據前述，被告庚○○就如附表一編號十四所示犯行
    與彭銘宏間，有犯意聯絡及行為分擔一節，亦堪認定。綜上
    ，本件事證明確，被告庚○○上揭連續竊盜、加重竊盜犯行
    堪以認定，應依法論科。
三、訊據被告庚○○對其於上揭時、地，各連續施用第一級毒品
    海洛因及施用第二級毒品安非他命多次之事實均坦承不諱，
    又經將被告庚○○先後為警查獲而於94年1 月13日18時許、
    94年3 月4 日17時5 分許、94年4 月9 日12時許所採集之尿
    液送驗結果，亦分別呈嗎啡及甲基安非他命陽性反應；嗎啡
    及安非他命陽性反應；嗎啡及安非他命陽性反應，有台灣尖
    端先進生技醫藥股份有限公司於94年5 月19日出具之濫用藥
    物檢驗報告2 紙、於94年5 月12日出具之濫用藥物檢驗報告
    1 紙附卷可稽，此外，復有上開第一級毒品海洛因8 包（即
    附表三編號一所示之物，合計淨重0 ．36公克；空包裝重1
    ．86公克）、1 包（即附表四編號一所示之物，淨重0 ．42
    公克；空包裝重0 ．19公克）；內含第一級毒品海洛因殘渣
    之包裝袋3 個；內含第二級毒品安非他命殘渣之包裝袋4 個
    （即附表三編號三、四所示之物）；被告庚○○所有供施用
    第一級毒品之注射針筒8 支（即附表三編號二、附表四編號
    二所示之物）、供施用第二級毒品之安非他命吸食器2 支（
    即附表二編號一所示之物）扣案為憑。而扣案之白粉共9 包
    先後送請法務部調查局鑑定，送驗白粉均含有第一級毒品海
    洛因成分無訛，有該局94年4 月29日調科壹第000000000 號
    、94年5 月26日調科壹第000000000 號鑑定通知書各1 紙附
    卷足佐；扣案之殘渣袋共7 個經本院送請憲兵司令部刑事鑑
    識中心鑑定，鑑驗結果認其中3 個殘渣袋中含有海洛因成份
    、4 個殘渣袋中均有甲基安非他命成份，亦有該中心94年8
    月8 日（９４）安鑑字第02020 號鑑驗通知書1 紙附卷為憑
    。是認被告庚○○上開任意性自白，應與事實相符，堪以採
    信。綜上，本件事證明確，被告庚○○上揭連續施用第一級
    毒品、第二級毒品犯行足可認定，應依法論科。
四、訊據被告寅○○對於前揭時、地，其明知被告庚○○所交付
    之上開切割機台1 台、20公升塑膠桶13個（10桶裝酒、3 桶
    空桶）、松鶴酒甕1 甕等物，均係被告庚○○所竊得之贓物
    ，而仍予以收受寄藏之事實坦白承認，並核與被告庚○○於
    偵查、本院訊問時所供其確將自被害人辛○○住處所竊得之
    上開物品，寄藏在被告寅○○位於桃園縣大溪鎮○○里○○
    路195 號住處之情節一致，且上開切割機台1 台、20公升塑
    膠桶13個（10桶裝酒、3 桶空桶）、松鶴酒甕1 甕等物，均
    係辛○○所有，而於94年4 月6 日上午6 時許，在桃園縣大
    溪鎮○○路29巷51號住處遭竊等情，業據被害人辛○○於警
    詢中指述甚明在卷，並有贓物領據1 紙附卷可稽，亦足認上
    開切割機台1 台、20公升塑膠桶13個（10桶裝酒、3 桶空桶
    ）、松鶴酒甕1 甕，係屬贓物無訛。是認被告寅○○上開任
    意性自白，應與事實相符，堪以採信。綜上，本件事證明確
    ，被告寅○○上揭寄藏贓物犯行可以認定，應依法論科。
五、查被告庚○○分別持用於竊取附表一編號七、十四所示財物
    之Ｌ型拔釘器（長約50公分）、破壞剪（長約50公分）各1
    把，均係鐵製，前端呈尖銳狀，如持以揮舞，當能對人之生
    命、身體造成危險，應皆屬兇器無誤。核被告庚○○就附表
    一編號一至六、編號八至十三之所為，均係犯刑法第320 條
    第1 項之竊盜罪；就附表一編號七之所為，係犯刑法第321
    條第1 項第2 款、第3 款（移送併辦意旨書漏載第3 款）之
    攜帶兇器，毀越安全設備加重竊盜罪；就附表一編號十四之
    所為，則係犯刑法第321 條第1 項第2 款、第3 款（起訴書
    誤引為第1 款、第2 款）之攜帶兇器，毀壞門扇加重竊盜罪
    。又被告庚○○就犯罪事實欄第二項所為，係犯毒品危害防
    制條例第10條第1 項之施用第一級毒品罪，及同條第2 項之
    施用第二級毒品罪。被告庚○○非法持有第一級毒品海洛因
    及第二級毒品安非他命，進而施用，其持有之低度行為均應
    被施用之高度行為所吸收，不另論其非法持有第一級、第二
    級毒品之罪。被告庚○○就如附表一編號十四所示加重竊盜
    犯行與彭銘宏間，有犯意聯絡及行為分擔，均為共同正犯。
    又被告庚○○先後12次竊盜、1 次共同攜帶兇器，毀壞門扇
    加重竊盜、1 次攜帶兇器，毀越安全設備加重竊盜之犯行，
    時間緊接，犯罪構成要件相同，顯係基於概括犯意為之，為
    連續犯，應依刑法第56條之規定以犯罪情節較重之共同攜帶
    兇器，毀越門扇竊盜一罪論，並加重其刑；其先後多次施用
    第一級毒品海洛因、施用第二級毒品安非他命之犯行，亦均
    時間緊接，犯罪構成要件相同，顯係各基於概括犯意為之，
    為連續犯，應分別依刑法第56條之規定以一罪論，並加重其
    刑。被告庚○○所犯附表一編號七、八、十二所示之竊盜、
    加重竊盜犯行，雖未經公訴人提起公訴，惟因該3 次竊盜、
    加重竊盜之犯行，與前開論罪科刑部分，時間緊接，所犯為
    構成要件相同之罪名，有連續犯裁判上一罪之關係，已如前
    述，為本件起訴效力所及，故本院自得併予審究；另公訴意
    旨雖僅就被告庚○○於94年4 月9 日上午12時許為警採尿時
    回溯前96小時內之某時，所為施用第二級毒品之犯行部分提
    起公訴，惟其所為上開其餘各次施用第二級毒品犯行，與經
    起訴部分具有連續犯之裁判上一罪關係，依法本院亦得併予
    審究。再被告庚○○所犯上開三罪間，犯意各別，罪名不同
    ，應分論併罰。查被告庚○○前有如事實欄第一項所載之犯
    罪科刑執行情形，有刑案資料查註紀錄表、臺灣高等法院被
    告前案紀錄表各1 份在卷可參，被告庚○○於前案執行完畢
    後5年 內再犯本件有期徒刑以上之連續加重竊盜罪、施用第
    一級毒品、施用第二級毒品罪，均為累犯，各應依法遞加重
    其刑。次查，被告庚○○曾因施用毒品案件，經本院於88年
    7 月24日，以88年度毒聲字第4192號裁定送觀察勒戒後，認
    有繼續施用毒品之傾向，再經臺灣桃園地方法院檢察署檢察
    官聲請本院於88年8 月19日，以88年度毒聲字第4747號裁定
    送強制戒治，嗣於89年1 月4 日，經本院以89年毒聲字第85
    號裁定停止戒治並付保護管束，於89年1 月26日因停止戒治
    出所，後於89年8 月18日強制戒治執行完畢，並於89年9 月
    13日，經臺灣桃園地方法院檢察署檢察官以89年度戒偵字第
    479 號為不起訴處分確定；復因施用毒品案件，經本院於90
    年6 月19日，以90年度毒聲字第2697號裁定送強制戒治，嗣
    於91年3 月25日，經本院以91年毒聲字第71 7號裁定停止戒
    治並付保護管束，後於91年8 月6 日強制戒治執行完畢，有
    上開被告前案紀錄表及刑案資料查註紀錄表各1 份附卷為憑
    ，其於前次強制戒治執行完畢釋放後，5 年內再犯毒品危害
    防制條例第10條第1 項、第2 項之罪，是依同條例第23條第
    2 項之規定，應予依法追訴。爰審酌被告庚○○正值壯年，
    不思正途，為貪圖己用，竟連續竊取他人所有之財物，所為
    非是及其犯罪動機、目的、手段，又其前有竊盜前科，品性
    非佳、生活狀況、智識程度、竊盜之次數達14次、被竊財物
    之價值，犯罪所生之損害，另其前經觀察勒戒、強制戒治期
    滿，仍不知悔改、警惕，猶繼續施用毒品，本不宜寬貸，及
    其施用之期間、次數，惟此乃自戕行為、其犯後坦承犯行等
    一切情狀，各量處如主文所示之刑，並依法定其應執行之刑
    。末查，被告庚○○前已有犯竊盜罪之前科，詳如前述，而
    其於執行該竊盜等案件假釋出監之半年後，再於約半月期間
    內，連續犯下本件14起竊盜案件，可認其具有犯竊盜罪之習
    慣，仍不思改過遷善，其品性非佳，僅藉刑之執行實不足以
    徹底根絕惡性，爰依竊盜犯贓物犯保安處分條例第3 條第1
    項第1 款之規定，併予諭知應於刑之執行前令入勞動場所強
    制工作3 年，以資懲儆。
六、核被告寅○○所為，係犯刑法第349 條第2 項之寄藏贓物罪
    。查被告寅○○雖曾於91年間，因違反毒品危害防制條例案
    件，經本院就施用第一級毒品部分，判處有期徒刑8 月；就
    施用第二級毒品部分，判處有期徒刑4 月，並定應執行刑有
    期徒刑10月確定；復於91年間，因竊盜案件，經本院判處有
    期徒刑7 月，後經臺灣高等法院駁回上訴確定；上開二案件
    接續執行，被告寅○○於93年12月15日因縮短刑期假釋出監
    ，而於94年4 月8 日經縮刑假釋期滿未經撤銷假釋以已執行
    完畢論，有刑案資料查註紀錄表及臺灣高等法院被告前案紀
    錄表各1 份在卷可參，惟本件被告寅○○犯罪之時間為94年
    4 月6 日，仍屬前述其經縮刑假釋期滿未經撤銷假釋以已執
    行完畢論前，是被告寅○○並非於上開有期徒刑執行完畢後
    五年內再犯本件有期徒刑以上之寄藏贓物罪，不應論以累犯
    ，而公訴意旨認被告寅○○犯本件之寄藏贓物罪為累犯，尚
    有未洽，併予敘明。爰審酌被告寅○○之品行、犯罪動機、
    目的、手段、所生危害及犯罪後之態度等一切情狀，量處如
    主文所示之刑，並諭知易科罰金之折算標準，以資懲儆。
七、末查，扣案之汽車鑰匙係被告庚○○所有，供其犯本件連續
    竊盜罪所用之物，據其供承在卷，應依刑法第38條第1 項第
    2 款規定宣告沒收之。又前述扣案之如附表三編號一及附表
　　四編號一所示之海洛因，均係屬毒品；內含第一級毒品海洛
  　因殘渣之包裝袋3 個、內含第二級毒品安非他命殘渣之包裝
    袋4 個（即附表三編號三、四所示之物），因所含之毒品均
    量微無法析離，應視為毒品，均應依毒品危害防制條例第18
    條第1 項前段規定，不問屬於犯人與否，宣告沒收並銷燬之
    。扣案之注射針筒8 支（即如附表三編號二、附表四編號二
    所示之物）均係被告庚○○所有，供施用第一級毒品所用之
    物；扣案之安非他命吸食器2 支（即附表二編號一所示之物
    ）均係被告庚○○所有，供施用第二級毒品所用之物，亦據
    其供承在卷，均應依刑法第38條第1 項第2 款規定宣告沒收
    之。至被告庚○○所有分供其犯附表一編號七、十四所示加
    重竊盜犯行之Ｌ型拔釘器、破壞剪各1 把，並未扣案，且該
    Ｌ型拔釘器、破壞剪前為被告庚○○丟棄而滅失一情，業經
    其於本院審理中供述明確在卷，是均已無沒收之必要，爰不
    宣告沒收之，併此敘明。
據上論斷，應依刑事訴訟法第273 條之1 第1 項、第299 條第1
項前段，毒品危害防制條例第10條第1 項、第2 項、第18條第1
項前段，刑法第11條、第28條、第56條、第321 條第1 項第2 款
、第3 款、第349 條第2 項、第41條第1 項前段、第47條、第51
條第5 款、第38條第1 項第2 款，竊盜犯贓物犯保安處分條例第
3 條第1 項第1 款、第4 條、第5 條第1 項前段，罰金罰鍰提高
標準條例第1 條前段、第2 條，判決如主文。
本案經檢察官張啟聰到庭執行職務。
中　　華　　民　　國　　94　　年　　9 　　月　　9 　　日
                            臺灣桃園地方法院刑事第十二庭
                                      法  官  王  美  玲
以上正本證明與原本無異。
如不服本判決，應於判決送達後10日內向本院提出上訴狀 (應附
繕本)， 上訴於臺灣高等法院。
                                      書記官  張  子  涵
中　　華　　民　　國　　94　　年　　9 　　月　　15　　日
附錄論罪科刑法條：
刑法第321條
犯竊盜罪而有左列情形之一者，處六月以上、五年以下有期徒刑：
一  於夜間侵入住宅或有人居住之建築物、船艦或隱匿其內而犯之
    者。
二  毀越門扇、牆垣或其他安全設備而犯之者。
三  攜帶兇器而犯之者。
四  結夥三人以上而犯之者。
五  乘火災、水災或其他災害之際而犯之者。
六  在車站或埠頭而犯之者。
前項之未遂犯罰之。
毒品危害防制條例第10條第1 項
施用第一級毒品者，處六月以上五年以下有期徒刑。
毒品危害防制條例第10條第2 項
施用第二級毒品者，處三年以下有期徒刑。
刑法第349條第2項
搬運、寄藏、故買贓物或為牙保者，處五年以下有期徒刑、拘役
或科或併科一千元以下罰金。
附表一：
┌──┬───────┬───────┬───┬───┬───┬────┐
│編號│犯罪時間、地點│行竊方式、竊得│被害人│行為人│備註（│所犯法條│
│    │              │財物          │      │      │被害人│        │
│    │              │              │      │      │指述所│        │
│    │              │              │      │      │在卷證│        │
│    │              │              │      │      │頁數）│        │
├──┼───────┼───────┼───┼───┼───┼────┤
│ 一 │94年3月13日上 │以其所有之汽車│簡繼鴻│庚○○│本案部│刑法第32│
│    │午4 時許，在桃│鑰匙1 支（扣案│（車主│      │分：94│0條第1項│
│    │園縣大溪鎮中正│），竊取車牌  │為長興│      │年度偵│        │
│    │東路24巷01號前│8G-2972 號自小│煤氣行│      │字第65│        │
│    │。            │貨車作為代步之│）    │      │07號偵│        │
│    │              │用，使用後即棄│      │      │查卷第│        │
│    │              │置於路旁，於94│      │      │38-39 │        │
│    │              │年3 月14日下午│      │      │頁    │        │
│    │              │4 時20分許，在│      │      │      │        │
│    │              │桃園縣大溪鎮天│      │      │      │        │
│    │              │祥街32巷內為警│      │      │      │        │
│    │              │尋獲。        │      │      │      │        │
├──┼───────┼───────┼───┼───┼───┼────┤
│ 二 │94年3月16日上 │以上開汽車鑰匙│簡繼鴻│庚○○│本案部│刑法第32│
│    │午4時50分許， │，竊取車牌8G-2│（車主│      │分：94│0條第1項│
│    │在桃園縣大溪鎮│972 號自小貨車│為長興│      │年度偵│        │
│    │中正東路24巷1 │作為代步之用，│煤氣行│      │字第65│        │
│    │號前。        │使用後即棄置於│）    │      │07號偵│        │
│    │              │路旁，於94年3 │      │      │查卷第│        │
│    │              │月21日下午6 時│      │      │38-39 │        │
│    │              │許，在桃園縣大│      │      │頁    │        │
│    │              │溪鎮月眉里山豬│      │      │      │        │
│    │              │湖產業道路為警│      │      │      │        │
│    │              │尋獲。        │      │      │      │        │
├──┼───────┼───────┼───┼───┼───┼────┤
│ 三 │94年3月20日上 │以上開汽車鑰匙│乙○○│庚○○│本案部│刑法第32│
│    │午5 時許，在桃│，竊取車牌KU-5│      │      │分：94│0條第1項│
│    │園縣大溪鎮天祥│887 號自小貨車│      │      │年度偵│        │
│    │街77號前。    │作為代步之用，│      │      │字第65│        │
│    │              │使用後即棄置於│      │      │07號偵│        │
│    │              │路旁，於94年4 │      │      │查卷第│        │
│    │              │月3 日下午8 時│      │      │40-41 │        │
│    │              │30分許，在桃園│      │      │頁    │        │
│    │              │縣八德市龍眼宅│      │      │      │        │
│    │              │產業道路為警尋│      │      │      │        │
│    │              │獲。          │      │      │      │        │
├──┼───────┼───────┼───┼───┼───┼────┤
│ 四 │94年3月22日上 │以上開汽車鑰匙│戊○○│庚○○│本案部│刑法第32│
│    │午7 時許，在桃│，竊取車牌8N-3│      │      │分：94│0條第1項│
│    │園縣八德市介壽│423 號自小貨車│      │      │年度偵│        │
│    │路2 段83巷 1號│作為代步之用，│      │      │字第65│        │
│    │前。          │使用後即棄置於│      │      │07號偵│        │
│    │              │路旁，於94年3 │      │      │查卷第│        │
│    │              │月23日下午1 時│      │      │42-43 │        │
│    │              │許，在桃園縣大│      │      │頁    │        │
│    │              │溪鎮月眉里山豬│      │      │      │        │
│    │              │湖產業道路為警│      │      │      │        │
│    │              │尋獲。        │      │      │      │        │
├──┼───────┼───────┼───┼───┼───┼────┤
│ 五 │94年3月24日上 │以上開汽車鑰匙│子○○│庚○○│本案部│刑法第32│
│    │午8 時許，在桃│，竊取車牌KE-1│      │      │分：94│0條第1項│
│    │園縣大溪鎮中華│440 號自小貨車│      │      │年度偵│        │
│    │路與東二路口。│，嗣於使用載運│      │      │字第65│        │
│    │              │竊得贓物櫸木後│      │      │07號偵│        │
│    │              │即棄置於路旁，│      │      │查卷第│        │
│    │              │於94年3 月29日│      │      │44-45 │        │
│    │              │下午7 時許，在│      │      │頁    │        │
│    │              │桃園縣大溪鎮永│      │      │      │        │
│    │              │福里信義路1045│      │      │      │        │
│    │              │號前為警尋獲。│      │      │      │        │
├──┼───────┼───────┼───┼───┼───┼────┤
│ 六 │94年3月24日上 │徒手竊取櫸木60│丑○○│庚○○│本案部│刑法第32│
│    │午8 時許後之某│0 材得手後，並│      │      │分：94│0條第1項│
│    │時，在桃園縣大│以前揭竊得之車│      │      │年度偵│        │
│    │溪鎮月眉里山豬│號KE-1440 號自│      │      │字第65│        │
│    │湖4 號前。    │小貨車載運離去│      │      │07號偵│        │
│    │              │，嗣因銷贓不成│      │      │查卷第│        │
│    │              │，遂將之棄置於│      │      │46-47 │        │
│    │              │桃園縣大溪鎮美│      │      │頁    │        │
│    │              │華里尾寮產業道│      │      │      │        │
│    │              │路旁。        │      │      │      │        │
├──┼───────┼───────┼───┼───┼───┼────┤
│ 七 │94年3月27日上 │先使用其所有客│丁○○│庚○○│併案部│刑法第3 │
│    │午9時許，在桃 │觀上足以作兇器│      │      │分：94│21條第1 │
│    │園縣大溪鎮一心│之鐵製破壞剪1 │      │      │年度偵│項第2款 │
│    │里29鄰下田心46│把（未扣案）破│      │      │字第11│、第3款 │
│    │之6號「鴻吉汽 │壞鐵窗後，踰越│      │      │964號 │        │
│    │車修理廠」。  │入內，並竊取李│      │      │偵查卷│        │
│    │              │詩忠所持有之汽│      │      │第17-1│        │
│    │              │車鑰匙3 串。  │      │      │8頁   │        │
├──┼───────┼───────┼───┼───┼───┼────┤
│ 八 │94年3月29日凌 │因見車號8U-428│邱春旺│庚○○│併案部│刑法第32│
│    │晨4時許，在桃 │0 號中華牌框式│      │      │分：94│0條第1項│
│    │園縣大溪鎮文化│自小貨車停放路│      │      │年度偵│        │
│    │路210號前。   │旁，鑰匙未拔，│      │      │字第  │        │
│    │              │認有機可趁，遂│      │      │11964 │        │
│    │              │以利用車內鑰匙│      │      │號偵查│        │
│    │              │發動之方式竊取│      │      │卷第19│        │
│    │              │該自小貨車作為│      │      │-21頁 │        │
│    │              │代步之用，連同│      │      │     │        │
│    │              │上開車內所載檜│      │      │      │        │
│    │              │木神桌二張、黑│      │      │      │        │
│    │              │心石神桌一張，│      │      │      │        │
│    │              │得手後乃將上開│      │      │      │        │
│    │              │自小貨車丟棄在│      │      │      │        │
│    │              │桃園縣大溪鎮月│      │      │      │        │
│    │              │眉里山豬湖產業│      │      │      │        │
│    │              │道路附近。嗣於│      │      │      │        │
│    │              │同日上午5 時許│      │      │      │        │
│    │              │，因邱春旺發覺│      │      │      │        │
│    │              │遭竊，遂調閱失│      │      │      │        │
│    │              │竊地點附近商家│      │      │      │        │
│    │              │錄影帶查看，得│      │      │      │        │
│    │              │知係庚○○竊取│      │      │      │        │
│    │              │後，自行與胡慶│      │      │      │        │
│    │              │興聯絡，庚○○│      │      │      │        │
│    │              │乃同意歸還上開│      │      │      │        │
│    │              │自小貨車及神桌│      │      │      │        │
│    │              │三張。        │      │      │      │        │
├──┼───────┼───────┼───┼───┼───┼────┤
│ 九 │94年3月29日上 │以上開汽車鑰匙│丙○○│庚○○│本案部│刑法第32│
│    │午5時許，在桃 │，竊取車牌LC-4│（車主│      │分：94│0條第1項│
│    │園縣大溪鎮中華│486 號自小貨車│為新朝│      │年度偵│        │
│    │路64號前。    │作為代步之用，│陽木器│      │字第65│        │
│    │              │使用後棄置於路│行）  │      │07號偵│        │
│    │              │旁，嗣於94年4 │      │      │查卷第│        │
│    │              │月9 日，在桃園│      │      │48-49 │        │
│    │              │縣八德市○○路│      │      │頁    │        │
│    │              │985 號前為警尋│      │      │      │        │
│    │              │獲。          │      │      │      │        │
├──┼───────┼───────┼───┼───┼───┼────┤
│ 十 │94年3月30日凌 │以上開汽車鑰匙│癸○○│庚○○│本案部│刑法第32│
│    │晨0時許，在桃 │，竊取車牌CS-0│（車主│      │分：94│0條第1項│
│    │園縣大溪鎮中華│256 號（起訴書│為昌氏│      │年度偵│        │
│    │路144號前。   │誤植為C3-0256 │食品有│      │字第65│        │
│    │              │）自小貨車作為│限公司│      │07號偵│        │
│    │              │代步之用，使用│）    │      │查卷第│        │
│    │              │後棄置於路旁，│      │      │50-51 │        │
│    │              │於94年3 月30日│      │      │頁    │        │
│    │              │上午11時45分許│      │      │      │        │
│    │              │，在桃園縣大溪│      │      │      │        │
│    │              │鎮○○路尾寮叉│      │      │      │        │
│    │              │路口前為警尋獲│      │      │      │        │
│    │              │。            │      │      │      │        │
├──┼───────┼───────┼───┼───┼───┼────┤
│ 十 │94年4月3日上午│以上開汽車鑰匙│甲○○│庚○○│本案部│刑法第32│
│ 一 │9 時許，在桃園│，竊取車牌LF-8│（車主│      │分：94│0條第1項│
│    │縣大溪鎮○○路│662 號自小貨車│為簡慶│      │年度偵│        │
│    │42巷8 弄46號旁│作為代步之用，│標）  │      │字第65│        │
│    │。            │使用後棄置於路│      │      │07號偵│        │
│    │              │旁，於94年4 月│      │      │查卷第│        │
│    │              │4 日下午7 時50│      │      │52-53 │        │
│    │              │分許，在桃園縣│      │      │頁    │        │
│    │              │八德市○○路13│      │      │      │        │
│    │              │40號為警尋獲。│      │      │      │        │
├──┼───────┼───────┼───┼───┼───┼────┤
│ 十 │94年4 月4 日下│持用非其所有之│壬○○│庚○○│併案部│刑法第32│
│ 二 │午4 時許，在桃│鑰匙1 把（未扣│      │      │分：94│0條第1項│
│    │園縣大溪鎮東二│案）竊取車號  │      │      │年度偵│        │
│    │路65號前。    │TZN-066 號輕型│      │      │字第11│        │
│    │              │機車作為代步之│      │      │964號 │        │
│    │              │用。嗣於翌日早│      │      │偵查卷│        │
│    │              │上某時許，將上│      │      │第22-2│        │
│    │              │開機車丟棄在桃│      │      │3頁   │        │
│    │              │園縣大溪鎮和二│      │      │      │        │
│    │              │路79巷口。    │      │      │      │        │
├──┼───────┼───────┼───┼───┼───┼────┤
│ 十 │94年4月6日上午│以上開汽車鑰匙│己  ○│庚○○│本案部│刑法第32│
│ 三 │5 時許，在桃園│，竊取車牌J7-5│（車主│      │分：94│0條第1項│
│    │縣大溪鎮○○路│082 號自小貨車│為林超│      │年度偵│        │
│    │59巷口前。    │，作為代步及載│穎）  │      │字第65│        │
│    │              │運如編號十四所│      │      │07號偵│        │
│    │              │載竊得贓物使用│      │      │查卷第│        │
│    │              │，後於94年4 月│      │      │54-55 │        │
│    │              │9 日，在桃園縣│      │      │頁    │        │
│    │              │大溪鎮普濟診所│      │      │      │        │
│    │              │停車場為警尋獲│      │      │      │        │
│    │              │。            │      │      │      │        │
├──┼───────┼───────┼───┼───┼───┼────┤
│ 十 │94年4月6日上午│庚○○持其所有│辛○○│庚○○│本案部│刑法第3 │
│ 四 │6 時許，在桃園│客觀上足以作為│      │、彭銘│分：94│21條第1 │
│    │縣大溪鎮田心里│兇器之L 型拔釘│      │宏    │年度偵│項第2款 │
│    │和二路29巷51號│器1 把（未扣案│      │      │字第65│、第3款 │
│    │。            │）撬開辛○○住│      │      │07號偵│        │
│    │              │宅之鐵門後，與│      │      │查卷第│        │
│    │              │彭銘宏一起入內│      │      │56-57 │        │
│    │              │共同徒手竊取許│      │      │頁    │        │
│    │              │見裕所有之大小│      │      │      │        │
│    │              │檜木沐浴桶各1 │      │      │      │        │
│    │              │個、鹿茸切割機│      │      │      │        │
│    │              │1台 、20公升塑│      │      │      │        │
│    │              │膠桶13個（其中│      │      │      │        │
│    │              │10 桶 裝放米酒│      │      │      │        │
│    │              │、另3 桶為空桶│      │      │      │        │
│    │              │）、29吋國際牌│      │      │      │        │
│    │              │平面電視機1 台│      │      │      │        │
│    │              │、21吋三洋牌平│      │      │      │        │
│    │              │面電視機1 台、│      │      │      │        │
│    │              │三洋牌冷氣機2 │      │      │      │        │
│    │              │台、CAMKA 無線│      │      │      │        │
│    │              │電話機1 組、鑰│      │      │      │        │
│    │              │匙1 串、鐵門遙│      │      │      │        │
│    │              │控器1 串、茶具│      │      │      │        │
│    │              │組1 組、衣服整│      │      │      │        │
│    │              │理櫃1 個、鹿茸│      │      │      │        │
│    │              │2支 、松鶴酒1 │      │      │      │        │
│    │              │甕、白鐵門3 扇│      │      │      │        │
│    │              │、白鐵鍋子2 個│      │      │      │        │
│    │              │及沙發1 組，得│      │      │      │        │
│    │              │手後，其二人再│      │      │      │        │
│    │              │使用前開由胡慶│      │      │      │        │
│    │              │興獨自一人所竊│      │      │      │        │
│    │              │得車牌J7-508 2│      │      │      │        │
│    │              │號自小貨車載運│      │      │      │        │
│    │              │贓物離開現場。│      │      │      │        │
└──┴───────┴───────┴───┴───┴───┴────┘
附表二：（94年1月13日扣案物品）
┌───┬───────────┬───────────┐
│編號  │物品名稱              │數量                  │
│      │                      │                      │
├───┼───────────┼───────────┤
│一、  │安非他命吸食器        │2支                   │
└───┴───────────┴───────────┘
附表三：（94年3月4日扣案物品）
┌───┬───────────┬───────────┐
│編號  │物品名稱              │數量                  │
│      │                      │                      │
├───┼───────────┼───────────┤
│一、  │第一級毒品海洛因      │8 包（合計淨重0 ．36公│
│      │                      │克、空包裝重1 ．86公克│
│      │                      │）                    │
├───┼───────────┼───────────┤
│二、  │注射針筒              │5支                   │
│      │                      │                      │
├───┼───────────┼───────────┤
│三、  │內含第一級毒品海洛因殘│3個                   │
│      │渣之包裝袋            │                      │
├───┼───────────┼───────────┤
│四、  │內含第二級毒品安非他命│4個                   │
│      │殘渣之包裝袋          │                      │
└───┴───────────┴───────────┘
附表四：（94年4月9日扣案物品）
┌───┬───────────┬───────────┐
│編號  │物品名稱              │數量                  │
│      │                      │                      │
├───┼───────────┼───────────┤
│一、  │第一級毒品海洛因      │1 包（淨重0 ．42公克、│
│      │                      │空包裝重0．19公克）   │
├───┼───────────┼───────────┤
│二、  │注射針筒              │3支                   │
└───┴───────────┴───────────┘
